【裁判字號】    97,訴,1423
【裁判日期】    971106
【裁判案由】    妨害自由等
【裁判全文】
臺灣臺北地方法院刑事判決              97年度訴字第1423號
公  訴  人  臺灣臺北地方法院檢察署檢察官
被      告  戊○○
                    樓
            丁○○
            壬○
                    （另案羈押於臺灣臺北看守所）
            己○○
            丙○○
            卯○○
            乙○○
            辰○○
            甲○○
            巳○○
            子○○
                    樓
上列被告等因妨害自由等案件，經檢察官提起公訴（97年度偵字
第13501號），本院判決如下：
    主  文
戊○○以加害生命、身體之事，恐嚇他人致生危害於安全，共二
罪，各處有期徒刑貳月，均減為有期徒刑壹月。又以非法方法，
剝奪人之行動自由，處有期徒刑柒月。又傷害人之身體，處有期
徒刑伍月。又以加害生命、身體之事，恐嚇他人致生危害於安全
，共二罪，各處有期徒刑貳月。又共同以加害生命、身體、財產
之事，恐嚇他人致生危害於安全，共三罪，各處有期徒刑貳月。
又傷害人之身體，處有期徒刑貳月。應執行有期徒刑貳年。
丁○○共同以加害生命、身體、財產之事，恐嚇他人致生危害於
安全，處拘役伍拾日，如易科罰金以新台幣壹仟元折算壹日。
戊○○、丁○○、壬○、己○○、丙○○、卯○○、乙○○、辰
○○、甲○○、巳○○、子○○被訴毀損部分公訴不受理。
    事  實
一、戊○○與寅○○原為男女朋友，並同居在臺北縣中和市○○
    路一九０號二五樓之五，民國九十五年間寅○○欲與戊○○
    分手，為躲避戊○○遂前往日本與澳洲等地，戊○○因此心
    生不悅，分別於下列時、地，各為恐嚇、妨害自由及傷害等
    犯行：
(一)、戊○○知悉寅○○之母庚○○將於九十五年十月間某日（起
    訴書誤載為九十六年十月間）前往臺北市○○區○○路一號
    之國立臺北藝術大學（下稱臺北藝術大學）為寅○○辦理註
    冊及休學學務，即基於恐嚇危害安全之犯意，於當日前往臺
    北藝術大學尋得庚○○，對庚○○恫稱：要你女兒跟我在一
    起，否則我會作出連我自己都不知道瘋狂的事情等語，以此
    加害生命、身體之事恐嚇庚○○，使庚○○心生恐懼，致生
    危害於安全。復於十日後，因寅○○仍未出面，即另行基於
    恐嚇危害安全之犯意，前往庚○○位於臺北市○○路○段二
    ０九巷十六號三樓住處，對庚○○恫稱：我一輩子都不會放
    過你女兒，你不顧我死活，我也不顧你的死活等語，而以此
    加害生命、身體之事恐嚇庚○○及寅○○，庚○○將上情轉
    告寅○○，其等均因此心生恐懼，致生危害安全。
(二)、戊○○上開恐嚇言詞為寅○○知悉後，寅○○擔心連累家人
    ，遂自澳洲返臺，並與戊○○繼續同住在前揭臺北縣中和市
    居所。於九十七年三月二十八日，兩人因故發生口角，戊○○為禁止寅○○出門上學，竟基於剝奪他人行動自由之犯意
    ，將該處大門上鎖，且於寅○○靠近大門之際，即以手勒住
    寅○○脖子將寅○○拉離大門等非法方法，禁止寅○○外出
    。嗣寅○○仍欲開門外出，戊○○竟基於傷害之犯意，手持
    柺杖毆打寅○○之左手臂，致寅○○受有左肱骨遠端粉碎性
    骨折之傷害，後經寅○○哀求，戊○○始將寅○○送醫救治
    ，迨寅○○出院後，戊○○仍續以剝奪寅○○行動自由之犯
    意，或持掃把毆打寅○○（並未成傷），或持菜刀威嚇寅○○，一再警告寅○○不得離開，否則將對寅○○之家人不利
    ，並將寅○○之手機沒收，使寅○○無法隨意與外界連絡，
    寅○○手臂業已受傷行動不便，又怕自己再受傷害，且恐戊○○再對其家人不利，乃依戊○○之要求續住在上開同居處
    所，不敢擅離。至九十七年四月五日晚上十二時許，戊○○
    酒後返回兩人同居處所，因其手錶遭友人趁機取走，竟責怪
    寅○○未盡看管之責，並手持菜刀掃把欲教訓寅○○，寅○○為恐戊○○生氣失控再對其為傷害行為，遂建議戊○○快
    去追躡友人取回手錶，戊○○依其建議外出追躡友人後，寅
    ○○始趁機逃離上開同居住所。嗣後戊○○仍屢次要求寅○○返回同居處所，寅○○不從，戊○○又另行基於恐嚇危害
    安全之犯意，先於九十七年五月四日晚間十時四十分許，以
    電子郵件傳送載有「我要報仇」內容之訊息至寅○○之電子
    郵件信箱內，以此加害生命、身體之事恐嚇寅○○，使寅○○心生恐懼，致生危害於安全。其見寅○○未有回應，又另
    行基於恐嚇危害安全之接續犯意，先後於同年六月七日上午
    三時四十七分、下午二時十六分，分別以電子郵件傳送「妳
    跟妳媽舅家完蛋了，我也會搬走，報仇到我死」、「等我結
    婚，我會報仇一輩子，切勿自誤」等內容之訊息至寅○○之
    電子郵件信箱內，以此加害生命、身體之事恐嚇寅○○，使
    寅○○心生恐懼，致生危害於安全。
(三)、戊○○因無法得知寅○○之行蹤，遂於九十七年五月二十
    七日晚間七時許，與一姓名年籍不詳之成年男子共同基於恐
    嚇危害安全之犯意聯絡，至臺北市○○區○○街三九號一樓
    寅○○之舅舅辛○所開設之情定500哩西餐廳，對辛○恫稱
    ：人不交出來，你店也不用開了，人也會有危險等語，而以
    此加害生命、身體、財產之事恐嚇辛○，使辛○心生畏懼，
    致生危害於安全。嗣因辛○仍未告知寅○○之行蹤，戊○○遂於九十七年五月二十九日晚間八時許，夥同四名姓名年
    籍不詳之成年男子，共同基於恐嚇危害安全之犯意聯絡，再
    度前往上開西餐廳內，對辛○恫稱：你不知道我是誰嗎？我
    的同夥非常兇殘，專門在開槍的等語，戊○○並自行基於傷
    害之犯意，以手勒住辛○之頸部，將辛○之頭部往下壓，復
    接續恫稱：我是幫派份子，警察來也不怕，人不交出來，店
    也別開了等語，而以此加害生命、身體、財產之事恐嚇辛○
    ，使辛○心生畏懼，致生危害於安全，辛○並因此受有頸部
    擦傷之傷害。後因辛○仍未告知寅○○之行蹤，戊○○遂
    於九十七年六月十七日晚間九時許，另行夥同壬○、己○○
    、丙○○、卯○○、乙○○、辰○○、涂智喬、巳○○（另
    由本院以簡易判決處刑）、子○○（另行審結）、丁○○等
    人，共同基於恐嚇危害安全之犯意聯絡，分別駕駛三輛汽車
    至上開西餐廳，由壬○、丁○○、丙○○、子○○、卯○○
    、乙○○、辰○○、涂智喬及巳○○等人圍在餐廳門口前，
    己○○入內命餐廳客人離開，戊○○則進入餐廳內，因當時
    辛○不在餐廳內，戊○○遂對店內服務人員丑○○恫稱：你
    們不要在這邊上班，到時候發生事情不關我的事等語，以此
    加害生命、身體之事恐嚇丑○○，使丑○○心生畏懼，致生
    危害於安全。經店內員工報警並通知辛○回到現場，戊○○
    於警方到場後仍繼續向辛○恫稱：叫警察來還是一樣，人不
    交出來，我還是會來砸等語，以此加害財產之事恐嚇辛○，
    使辛○心生畏懼，致生危害於安全。
二、案經庚○○、寅○○、辛○訴由臺北市政府警察局文山第二
    分局報告臺灣臺北地方法院檢察署檢察官偵查起訴。
    理  由
壹、有罪部分
一、訊據被告戊○○固承認有於事實欄(一)所示之時間、地點與被
    害人庚○○碰面之事實，惟否認有何恐嚇之情事，辯稱：去
    台北藝術大學該次有拿新台幣（下同）五十萬元要給庚○○
    ，庚○○不收，後來去庚○○家門口，只有丟雞蛋，沒有恐
    嚇，因為寅○○向其騙了五百多萬元云云。再其就事實欄(二)
    之傷害及恐嚇犯行坦承不諱，但否認有何剝奪他人行動自由
    之犯行，辯稱：其九十六年十二月間腳斷掉，九十七年三月
    間行動仍不方便，沒有能力拘禁寅○○云云。又事實欄(三)部
    分，被告戊○○固承認有於各該次時間分別夥同丁○○等人
    至情定50 0哩西餐廳之事實，惟否認有何恐嚇或傷害之犯行
    。至被告丁○○則坦承有於事實欄(三)所示時地共同為恐嚇
    之犯行。經查：
(一)、被告戊○○於九十五年十月間分別在台北藝術大學及被害人
    庚○○上述住處為前揭恐嚇言詞之事，業據證人庚○○於檢
    察官偵訊及本院審理時具結證述明確，其稱：女兒寅○○跟
    被告戊○○交往後，認為不適合，想要離開他，但被告戊○○一再恐嚇，所以寅○○又回到他身邊，九十五年十月份我
    到台北藝術大學要幫寅○○辦註冊，遇到被告戊○○，他說
    要我女兒跟他在一起，不然會做出自己都不知道的瘋狂事情
    ，這對我造成生命威脅。約十天後被告戊○○又到我家樓下
    ，他說一輩子都不放過我女兒，你不顧我死活我也不顧你死
    活，當時寅○○在澳洲，我有把這些恐嚇的話轉告寅○○等
    語（偵查卷二第415至416頁，本院審判筆錄第3至6頁）；核
    與證人寅○○於本院審理時證述：從九十四年十月開始跟被
    告戊○○交往，後來發現他有幫派背景，所以跟他提分手，
    交往期間有同居在中和市○○路一九０號二五樓，有多次想
    離開，在台灣被告戊○○會堵我，我在九十五年八至九月去
    日本，十月份又去澳洲，當中被告戊○○就寫電子郵件說要
    對我父母不利，我本來在台北藝術大學唸書，因為被告戊○○會去學校鬧事，所以在九十五年十月辦理註冊及休學等語
    相符（本院審判筆錄第7至8頁）。再參酌證人寅○○確曾於
    九十五年八月二十六日出境、同年十月一日入境，之後又於
    九十五年十月十三日出境，迄九十五年十一月二十六日始入
    境，有法務部入出境資訊連結作業表之查詢資料一紙在卷可
    稽（本院卷第92頁），益見證人庚○○、寅○○證稱寅○○
    為與被告戊○○分手，避居國外，委由證人庚○○代為辦理
    註冊等學務，被告戊○○遍尋不著被害人寅○○，遂對被害
    人庚○○恐嚇等情，與客觀事證顯示之背景情節相符，又合
    乎情理，自堪採信。
(二)、1.事實欄(二)部分之兩次恐嚇及一次傷害犯行，業經被告戊○○坦承不諱，核與證人寅○○於本院審理時證述之情節相符
    （本院審判筆錄第8至9頁）。而被害人寅○○因此受有左肱
    骨遠端粉碎性骨折之傷害，於九十七年三月二十八日行開放
    性復位鋼板內固定手術，於九十七年三月三十一日出院，同
    年四月三日又至急診治療等情，有財團法人佛教慈濟醫院台
    北分院（下稱慈濟醫院）出具之診斷證明書一紙在卷可稽（
    偵查卷二第336頁），足見被告戊○○確有前開傷害之犯行
    。再被告戊○○有以其電子郵件信箱（leechowangvip@yaho
    o.com.tw）寄送載有恐嚇內容之信件至被害人寅○○之電子
    郵件信箱（mimihuang@msn.com），亦有電子郵件三份附卷
    為憑（偵查卷二第344、345、388頁），該等郵件內容述及
    「我要報仇」、「妳跟妳媽舅家完蛋了，我也會搬走，報仇
    到我死」、「等我結婚，我會報仇一輩子，切勿自誤」等語
    ，自係以加害生命、身體之事恐嚇他人，足使被害人寅○○
    心生畏懼。
  2.被告戊○○雖否認有剝奪被害人寅○○行動自由之犯行，但
    證人寅○○於檢察官偵訊及本院審理時分別證稱：九十七年
    三月二十八日當天我要出門上學，被告戊○○不讓我去，就
    把我手打斷，他拿拐杖打我的左手，並將門鎖住，不讓我去
    開門，只要我去開門，他就用手勒住我的脖子把我拖回去，
    我求他帶我去醫院，到三月三十日出院，他從醫院把我接回
    去，直到四月五日半夜我逃走，那天他拿一隻錶要叫朋友鑑
    定，朋友趁他上廁所時把手錶偷走，戊○○出來找不到手錶
    就怪我，又要開始揍我，他有拿菜刀、掃把要打我，我哀求
    他趕快追出去拿那支錶，我趁他去追錶時就逃跑，那段期間
    我才開完刀，完全不能動，連坐起來都有問題，戊○○又把
    我手機沒收，住處也沒電話，戊○○威脅要傷害我的家人、
    舅舅，我知道我一離開他就會對我跟我家人不利，我回去時
    他會拿菜刀對著我，也會拿掃把打我，我當時體重約40公斤
    ，戊○○體重約88公斤等情詳盡（偵查卷二第415頁，本院
    審判筆錄第8至頁）。參酌被告戊○○確於九十七年三月二
    十八日以柺杖打傷被害人寅○○，被害人寅○○迄同年月三
    十一日始出院，已如前述，可知被害人寅○○當時所受之傷
    勢甚重，其能反抗被告戊○○之能力甚弱，且被告戊○○上
    開暴力行為，亦足以對被害人寅○○產生強大之威嚇壓力，
    迫使被害人寅○○不敢違抗被告戊○○而擅自離開。再觀諸
    被告戊○○前於九十五年十月間即有恐嚇被害人庚○○之先
    例，而於被害人寅○○逃離上開處所後，旋於九十七年五月
    四日、同年六月七日以電子郵件傳送上開恐嚇信件，可知被
    告戊○○確實慣以傷害被害人寅○○或報復其家人之方式，
    逼使被害人寅○○繼續留在其身邊，故被害人寅○○證稱其
    手臂已經受傷，被告戊○○又毆打其，並一再出言恐嚇會對
    其與家人不利，所以不敢離去等語，與其等當時之相處關係
    相符，應可認定屬實。
  3.被告雖辯稱伊當時右腳踝受傷，並無能力限制被害人寅○○
    外出云云，惟被告戊○○當時已可正常行走，僅行走時一拐
    一拐，並無不能自由行動等情，業據證人寅○○於本院審理
    時證述明確（本院審理筆錄第11頁），又被告戊○○係於九
    十六年十二月二日受有右腳內踝及距骨骨折之傷害，隔日行
    復位固定手術，同年月五日出院，至九十七年一月二十九日
    門診後，即無回診就醫紀錄，有慈濟醫院函覆之病情說明書
    及病歷資料一份存卷可參（本院卷第116至122頁），由上資
    料可知被告戊○○傷勢尚非嚴重，且其受傷時間距案發當時
    已隔四個月之久，被告戊○○於九十七年一月最後一次回診
    ，即未再繼續就診，可知其傷勢已大致復原，並無行動不便
    之狀況。況被告戊○○當時既能以柺杖將被害人寅○○毆打
    至粉碎性骨折之狀態，足見被告戊○○當時之體力、行動力
    等均遠勝於被害人寅○○，故被告戊○○上開辯解，並不足
    採。綜上可知，被告戊○○係以肢體強暴行為或言語恐嚇方
    式，造成被害人寅○○強大之心理壓力，不敢擅離處所，此
    一心理壓力並具有持續性，不因被告戊○○離開該住處而消
    失，是被告戊○○於事實欄(二)之剝奪他人行動自由犯行，亦
    堪認定。
(三)、1.事實欄(三)部分之犯罪事實，業據證人辛○於檢察官偵訊
    及本院審理時證稱：九十七年五月二十七日晚上七、八點時
    ，被告戊○○帶一個三十幾歲的朋友進來店裡咆哮，叫我把
    寅○○找出來，如果不交人，餐廳也不用開了，他想到就會
    來砸店，我人也會有危險等語明確（偵查卷二第416頁，本
    院審判筆錄第13頁）。佐以被告戊○○前述寄發給被害人寅
    ○○之電子郵件，有提到要對寅○○之舅舅不利，足徵被告
    戊○○確有恐嚇被害人辛○之動機，故證人辛○上開證詞應
    屬可採，被告戊○○辯稱有至現場，但未恐嚇云云，應屬推
    諉卸責之詞，不足採信。
  2.又事實欄(三)部分之犯行，業據證人辛○於偵查及本院審理
    時證稱：九十七年五月二十九日晚上八、九點被告戊○○又
    來店裡，他拿煙灰缸丟在地上，要客人通通離開，叫員工不
    要在店裡上班，會出什麼事他不知道，我從廚房出來他就馬
    上把我的脖子壓下，問我人呢？還說他是幫派份子，警察來
    也不怕，他說我是誰你不知道嗎，我很大尾，並指著旁邊的
    小弟說這個人是專門開槍的，我聽到就很害怕，他又要我把
    人交出來，我說才兩天而已你就來，那次他有帶四個約二十
    幾歲的年輕人去，那次是警察來把他帶走，事情才結束等語
    詳盡（本院審判筆錄第14至16頁）；核與證人即情定500哩
    西餐廳員工丑○○於本院審理時證述：案發當天被告戊○○
    有跟四個人來找老闆辛○，戊○○進來有丟煙灰缸，說叫你
    們老闆出來，後來辛○被架著脖子出去，戊○○有叫我們不
    要在這邊上班，不然自己看著辦等語相符（本院審判筆錄第
    18至19頁）。此外，復有攝得被告戊○○丟擲煙灰缸、架住
    被害人辛○脖子往店外走，並將其頭部往下壓之監視器畫面
    翻拍照片共三十三張在卷可查（偵查卷二第425至435頁）；
    且被害人辛○因此受有頸部擦傷之傷害，並有慈濟醫院出具
    之診斷證明書一紙存卷供參（偵查卷二第337頁），顯見證
    人辛○、丑○○上開證言確與客觀事證相符，應堪採信。被
    告戊○○雖辯稱其當時喝醉酒，只有搭辛○的肩膀，沒有勒
    他脖子云云，惟依前述監視器翻拍照片顯示，被告戊○○從
    丟擲煙灰缸到用手勒住被害人辛○脖子往店外走之舉止，均
    甚平穩從容，並無步履不穩之情形，且依證人辛○、丑○○
    證詞觀之，被告戊○○之言論亦合乎其一貫目的，並無胡言
    亂語之情，故被告戊○○空言辯稱其當時喝醉酒云云，顯係
    脫罪之詞，不足採信。
  3.事實欄(三)之犯罪事實，業經被告丁○○坦承不諱，核與同
    案被告壬○、己○○、丙○○、卯○○、乙○○、辰○○、
    涂智喬、巳○○等人於本院訊問時供述之情節相符，並經證
    人即上述西餐廳之員工丑○○、癸○○分別於檢察官偵訊及
    本院審理時證述明確。證人丑○○及癸○○證稱：九十七年
    六月十七日晚上九點左右，被告戊○○帶十幾個人來，要找
    老闆辛○，一進來就用拉鐵門的鐵條敲門口的玻璃及吧台的
    玻璃杯，他跟一兩個年輕人進來，其中一個叫客人先走，戊○○叫我們不要在這裡上班，到時發生事情不關他的事，當
    時辛○不在後來才回來，其他年輕人都是圍在店外等語（偵
    查卷二第417頁，本院審判筆錄第19至23頁）。而被害人辛○經店內員工通知後趕至現場，到場時員工丑○○、癸○○
    還在，警察也已經到場，有看到被告戊○○跟十幾個年輕人
    ，被告戊○○說叫警察來也是一樣，人不交出來，還是一樣
    會來砸店等情，亦據證人辛○於偵查、本院審理時分別證述
    明確（偵查卷二第416頁，本院審判筆錄第15至16頁）。此
    外，復有監視器畫面翻拍照片共五十九張在卷可稽（偵查卷
    二第436至455頁），觀諸上開照片顯示之畫面，被告戊○○
    進入餐廳後面露不悅，以手指著店內員工說話，之後被告戊○○手持鐵條，店內客人紛紛走避，被告戊○○即持鐵條將
    吧台之玻璃器具打碎，警方到現場時，被告戊○○仍手持鐵
    條站立於西餐廳門外，並坐在門口之機車上講電話，並無驚
    惶恐懼之情，迄辛○回到店內時，被告戊○○仍在門口未受
    警察壓制等情，有前揭監視器翻拍照片附卷為憑，由此益徵
    證人辛○、丑○○、癸○○等人所言屬實，被告戊○○辯稱
    其與店內員工無冤無仇，不會恐嚇他們，被害人辛○到場時
    其已被警方壓制，不可能為恐嚇言詞云云，均不足採，故被
    告戊○○、丁○○此部分之恐嚇犯行均堪認定。
(四)、綜上所述，被告戊○○所辯並不足採，本案事證明確，被告
    戊○○、丁○○二人之犯行均堪認定。
二、論罪科刑部分：
(一)、被告戊○○於事實欄(一)所為，均係犯刑法第三百零五條之恐
    嚇危害安全罪。被告戊○○以一恐嚇行為傳達給被害人庚○○、寅○○二人，致其等心生畏懼，係以一行為同時侵害數
    法益，為想像競合犯，應依刑法第五十五條前段規定論以一
    恐嚇危害安全罪。被告戊○○先後兩次恐嚇行為，時間相隔
    十日，犯罪地點亦不相同，且係被害人寅○○未予回應後另
    行起意為之，可見被告戊○○先後兩次犯行之犯意各別，行
    為互殊，應予分論併罰。
(二)、按刑法第三百零二條第一項之妨害自由罪，包括私行拘禁及
    以其他非法方法兩種型態，所謂非法方法，係指強暴、脅迫
    或恐嚇等一切不法手段。因此，如於非法剝奪他人行動自由
    之行為繼續中，再對被害人施加恐嚇，則其恐嚇之行為，仍
    屬剝奪行動自由之部分行為，不另論罪，有最高法院七十四
    年台上字第三四零四號判例可資參照。本案被告戊○○將住
    處大門上鎖，復徒手或持掃把毆打、恐嚇被害人寅○○，又
    取走其手機，不讓其自由離去，核其所為，係犯刑法第三百
    零二條第一項之剝奪他人行動自由罪。故被告戊○○於事實
    欄(二)所為，不讓被害人寅○○自由離去部分，係犯刑法第三
    百零二條第一項以其他非法方法，剝奪他人行動自由罪；其
    以柺杖毆打被害人寅○○部分，係犯刑法第二百七十七條第
    一項之普通傷害罪；再其先後兩天分別發送電子郵件予被害
    人寅○○之行為，均係犯刑法第三百零五條之恐嚇危害安全
    罪。其於九十七年六月七日上、下午分別發送電子郵件之行
    為，係於相近之時間、地點密接為之，犯罪手法相同，且犯
    罪目的與侵害法益同一，應屬接續犯，而論以一罪。再被告
    戊○○所犯上述剝奪他人行動自由、傷害、兩次恐嚇等罪間
    ，犯意各別，行為互異，應予分論併罰。
(三)、被告戊○○於事實欄(三)部分所為，係犯刑法第三百零五條
    之恐嚇危害安全罪，其與該名年籍不詳之成年男子間，有犯
    意聯絡及行為分擔，應論以共同正犯；又被告戊○○於事實
    欄(三)所為，係犯刑法第三百零五條之恐嚇危害安全罪及同
    法第二百七十七條第一項之傷害罪，被告戊○○與另外四名
    年籍不詳之成年男子，就恐嚇危害安全部分有犯意聯絡及行
    為分擔，應論以共同正犯；再被告戊○○及丁○○於事實欄
    (三)所為，均係犯刑法第三百零五條之恐嚇危害安全罪，其
    等與同案被告壬○、己○○、丙○○、子○○、卯○○、乙○○、辰○○、涂智喬、巳○○等人間有犯意聯絡及行為分
    擔，應論以共同正犯，又其等以一恐嚇行為分別對被害人辛○、丑○○為之，致其等心生畏懼，係以一行為同時侵害數
    法益，為想像競合犯，應依刑法第五十五條前段規定論以一
    恐嚇危害安全罪。至被告戊○○先後三次恐嚇行為，係在無
    法尋得被害人寅○○之情況下，分別夥同不同共犯另行起意
    為之，故其所涉上述恐嚇及傷害共四罪，犯意各別，行為互
    異，應予分論併罰。
(四)、故被告戊○○於事實欄(一)(二)(三)部分，共犯恐嚇危害安全罪七
    罪，剝奪他人行動自由罪一罪，傷害罪二罪，上述十罪均應
    予分論併罰。起訴書認定被告戊○○於事實欄(一)(二)(三)各次所
    為之恐嚇行為，均屬接續犯，各應論以一罪，尚有誤會，應
    予更正。
(五)、爰審酌被告戊○○與被害人寅○○感情生波，不思以理性方
    法尋求解決，卻憑藉自己之體力優勢犯下前述多件罪行，其
    恐嚇之對象遍及被害人寅○○與其長輩，甚至夥同眾多共犯
    在公共場所公然為之，最後一次雖經員警出面，被告戊○○
    仍於員警在場時公然對被害人辛○出言恐嚇，可知其行為猖
    獗，視法律及公權力為無物，惡性不輕，再參酌被告戊○○
    持柺杖毆打被害人寅○○，使被害人寅○○受有左肱骨遠端
    粉碎性骨折之傷害，傷勢不輕，益見被告犯罪手段非屬輕微
    ，另考量其犯罪後說詞前後反覆，飾詞狡辯，未見悔意；另
    審酌被告丁○○行為時年紀尚輕，思慮不週，經朋友邀約即
    一同前往犯罪現場，然其分擔之犯罪行為尚屬輕微，犯罪後
    復坦承犯行，表示悔意等一切情狀，分別量處如主文所示之
    刑，且就被告丁○○部分諭知易科罰金之折算標準，並就被
    告戊○○部分定其應執行之刑。
(六)、末查，中華民國九十六年罪犯減刑條例於九十六年六月十五
    日通過，並自九十六年七月十六日開始施行，查被告戊○○
    於事實欄(一)所示之兩次恐嚇犯行係於九十六年四月二十四日
    以前所為，且經本院宣告有期徒刑一年六月以下之刑，而無
    前述條例第三條規定不予減刑之情形，合於減刑之條件，應
    依該條例第二條第一項第三款規定減其刑期如主文所示。
三、不另為無罪諭知部分：
    公訴意旨另以：被告戊○○因無法得知寅○○行蹤，遂與被
    告丁○○及另三名年籍不詳之男子，於九十七年五月二十九
    日晚間八時許至情定500哩西餐廳內，接續以加害身體之事
    恐嚇稱：你不知道我是誰嗎？兩天還不把人交出來。丁○○
    非常兇殘，專門在開槍的，我是幫派份子，警察來也不怕，
    你要交人，人交不出來，店也別開了等語，使辛○心生畏懼
    ，致生危害於安全，因認被告丁○○此部分亦涉有刑法第三
    百零五條之恐嚇危害安全罪嫌。惟按，犯罪事實應依證據認
    定之，無證據不得認定犯罪事實；又不能證明被告犯罪者，
    應諭知無罪之判決，刑事訴訟法第一百五十四條第二項、第
    三百零一條第一項分別定有明文。訊據被告丁○○堅詞否認
    有為上開犯行，辯稱該日其並未在場。經查：被害人辛○固
    於警詢時指稱警方提示之嫌犯照片中，編號二之丁○○就是
    九十七年五月二十九日跟被告戊○○一起來之同行小弟（偵
    查卷一第69頁），但其以證人身份於本院審理時作證時卻稱
    ：現在不能確定第二次（九十七年五月二十九日）來的是不
    是被告丁○○，只記得被告丁○○第三次有來等語（本院審
    判筆錄第14、16頁），參酌證人辛○證稱當時被告戊○○把
    他的頭壓著，指著旁邊的小弟說這個人是專門開槍的，可知
    被害人辛○當時之姿勢實難清楚看見旁邊的小弟面容。又證
    人丑○○該日雖有在場，亦僅對被告戊○○有印象，無法指
    認被告丁○○是否在場（本院審判筆錄第18頁）；佐以被告
    戊○○以證人身份證稱被告丁○○九十七年五月二十九日並
    未到情定500哩西餐廳，當天帶的「阿振」是朋友的親戚，
    同年六月十七日其與被告丁○○第一次見面等語（本院審判
    筆錄第24至25頁），足見九十七年五月二十九日當天在場之
    證人均無法確認被告丁○○有無在場。再觀諸案發當天之監
    視器翻拍畫面，均無法看出被告丁○○有在現場，且經本院
    調取被告丁○○當時使用之行動電話通聯紀錄，當日亦無在
    案發現場附近通話之紀錄，有台灣大哥大公司函覆之000000
    0000號行動電話通聯紀錄一份在卷可參（本院卷第112 至
    115頁）。此外，復查無相關證據足證被告丁○○有於當日
    與被告戊○○共同在場為恐嚇言詞舉動之犯行，並使本院達
    到確信，故依前述法條意旨，本應為被告丁○○此部分犯行
    無罪之諭知，但起訴書既認被告丁○○此部分行為如果成立
    犯罪，與其前述業經本院論罪科刑之部分，具有接續犯之裁
    判上一罪關係，爰不另為無罪之諭知。
貳、不受理部分：
一、公訴意旨另以：被告戊○○於九十七年六月十七日晚間九時
    許，夥同被告壬○、丁○○、己○○、丙○○、子○○、卯
    ○○、乙○○、辰○○、涂智喬、巳○○等人至上開情定50
    0哩西餐廳，共同基於毀損之犯意聯絡，由被告戊○○手持
    鐵條敲擊店內吧台上之玻璃器具，致玻璃器具毀損不堪用，
    壬○等人則圍在餐廳外頭助勢等情，因認被告戊○○等十一
    人涉犯刑法第三百五十四條之毀損罪嫌。
二、按告訴乃論之罪，告訴人於第一審辯論終結前得撤回其告訴
    ，又告訴經撤回者，應諭知不受理之判決，刑事訴訟法第二
    百三十八條第一項、第三百零三條第三款分別定有明文。再
    按，刑法第三百五十四條之毀損罪，依同法第三百五十七條
    之規定須告訴乃論。茲告訴人辛○已於本院準備程序時當庭
    撤回對被告戊○○等十一人就毀損罪部分之告訴，有本院九
    十七年九月八日準備程序筆錄及刑事撤回告訴狀各一份在卷
    可查，揆諸前開法條規定，本件爰就被告壬○、己○○、丙○○、子○○、卯○○、乙○○、辰○○、涂智喬、巳○○
    部分不經言詞辯論，併就被告戊○○、丁○○部分諭知不受
    理之判決。
據上論斷，應依刑事訴訟法第二百九十九條第一項前段、第三百
零三條第三款、第三百零七條，刑法第三百零二第一項、第二百
七十七條第一項、第三百零五條、第二十八條、第五十五條、第
四十一條第一項前段、第五十一條第五款，刑法施行法第一條之
一，中華民國九十六年罪犯減刑條例第二條第一項第三款、第七
條第一項，判決如主文。
本案經檢察官蔡彥守到庭執行職務。
中    華    民    國    97    年    11    月     6    日
                  刑事第十八庭   審判長法  官  胡宗淦
                                       法  官  彭慶文
                                       法  官  游士珺
上正本證明與原本無異。
如不服本判決，應於判決送達後10日內向本院提出上訴狀（應抄
附繕本）。告訴人或被害人如對於本判決不服者，應具備理由請
求檢察官上訴，其上訴期間之計算係以檢察官收受判決正本之日
期為準。
                                       書記官  林素霜
中    華    民    國    97    年    11    月    10    日
附錄論罪科刑實體法條文：
中華民國刑法第305條
以加害生命、身體、自由、名譽、財產之事，恐嚇他人致生危害
於安全者，處 2 年以下有期徒刑、拘役或 3 百元以下罰金。
中華民國刑法第302條
私行拘禁或以其他非法方法，剝奪人之行動自由者，處 5 年以下
有期徒刑、拘役或 3 百元以下罰金。
因而致人於死者，處無期徒刑或 7 年以上有期徒刑，致重傷者，
處 3 年以上 10 年以下有期徒刑。
第 1 項之未遂犯罰之。
中華民國刑法第277條
傷害人之身體或健康者，處 3 年以下有期徒刑、拘役或 1 千元
以下罰金。
犯前項之罪因而致人於死者，處無期徒刑或 7 年以上有期徒刑；
致重傷者，處 3 年以上 10 年以下有期徒刑。


司法院資訊處製作；財團法人民間司法改革基金會備份。
